---
output: github_document
---

<!-- README.md is generated from README.Rmd. Please edit that file -->

```{r, include = FALSE}
knitr::opts_chunk$set(
  collapse = TRUE,
  comment = "#>"
)

library(magrittr)
main_repo <- "main-intro-programacao"
turma <- "202102-intro-programacao"
```

## Configuração inicial

#### Passo 1: Criar um projeto do RStudio

Faça um projeto do RStudio para usar durante todo o curso e em seguida abra-o.

#### Passo 2: Baixar o material

Certifique que você está dentro do projeto criado no passo 1 e rode o código abaixo, baixe [este arquivo](https://github.com/curso-r/main-intro-programacao/archive/master.zip) e descompacte dentro da pasta do projeto.


## Trabalhos finais premiados

```{r, echo = FALSE}
pasta <- "trabalhos_premiados/"
tibble::tibble(script = list.files(pasta, recursive = TRUE)) %>%
  dplyr::mutate(
    link = paste0("https://curso-r.github.io/", turma, "/", pasta, script),
    nome_underscore = c("Ana Rafaela Torres", "Fernando José", "Maykon Gabriel", "Victor Valério"),
    codigo = paste0(
      "https://github.com/curso-r/",
      turma,
      "/tree/master/",
      pasta,
      nome_underscore
    ),
    nome = stringr::str_replace_all(nome_underscore, "_", " "),
    link_relatorio = glue::glue("[Trabalho]({link})")
  ) %>%
  dplyr::select(nome, link_relatorio) %>% knitr::kable(col.names = c("Nome", "Link para o trabalho"))
```

## Slides

```{r, echo = FALSE}
knitr::kable(
  tibble::tibble(
    slide = CursoRutils:::list_github_files(main_repo, "slides/", "\\.html"),
    link = paste0("https://curso-r.github.io/", main_repo, "/", slide)
  ) %>% 
    dplyr::filter(!stringr::str_detect(slide, "_files/"))
)
```

## Scripts usados em aula

```{r, echo = FALSE}
knitr::kable(
  tibble::tibble(
    script = list.files("exemplos_de_aula/", pattern = ".R"),
    link = paste0("https://curso-r.github.io/", turma, "/exemplos_de_aula/", script)
  )
)
```

## Dados utilizados

Os dados são derivados da base `voos` disponível no pacote [dados](https://cienciadedatos.github.io/dados/).



```{r, echo = FALSE}
knitr::kable(
  tibble::tibble(
    arquivo = list.files("dados"),
    link = paste0("https://curso-r.github.io/", turma, "/dados/", arquivo)
  )
)
```

## Materiais complementares e outros links

```{r echo=FALSE}
library(magrittr)
tibble::tibble(aula = as.numeric(),
               desc = as.character(),
               url = as.character()) %>%
  
  
  tibble::add_row(aula = 0, desc = "Instalação do R", url = "https://livro.curso-r.com/1-1-instala%C3%A7%C3%A3o-do-r.html") %>%
  tibble::add_row(aula = 0, desc = "Instalação do RStudio", url = "https://livro.curso-r.com/1-2-instala%C3%A7%C3%A3o-do-rstudio.html") %>%
  
  
  tibble::add_row(aula = 0, desc = "Redes sociais dos capítulos da R-Ladies", url = "https://github.com/R-Ladies-Sao-Paulo/RLadies-Brasil") %>%
  
  
  tibble::add_row(aula = 1, desc = "Folha de cola - R básico - Em inglês", url = "http://github.com/rstudio/cheatsheets/raw/master/base-r.pdf") %>%
  tibble::add_row(aula = 1, desc = "Folha de cola - RStudio (em português)", url = "https://github.com/rstudio/cheatsheets/raw/master/translations/portuguese/rstudio-IDE-cheatsheet-portuguese.pdf")  %>%
  tibble::add_row(aula = 2, desc = "Texto sobre projetos no RStudio: Rproj e diretórios", url = "https://curso-r.github.io/zen-do-r/rproj-dir.html")  %>%
  tibble::add_row(aula = 2, desc = "Texto sobre o painel Environment no RStudio e o armazenamento de objetos: .RData e .Rhistory", url = "https://curso-r.github.io/zen-do-r/rdata-rhistory.html")  %>%
  
  tibble::add_row(aula = 3, desc = "Texto de introdução à estatística descritiva", url = "https://escoladedados.org/tutoriais/analise-com-estatistica-descritiva-para-leigos/")  %>%
  
  
  tibble::add_row(aula = 4, desc = "Testes lógicos", url = "https://livro.curso-r.com/3-7-testes-l%C3%B3gicos.html")  %>%
  
  tibble::add_row(aula = 4, desc = "Valores especiais", url = "https://livro.curso-r.com/3-8-valoresespeciais") %>%
  
  
  tibble::add_row(aula = 6, desc = "Pipe", url = "https://livro.curso-r.com/6-pipe.html") %>%
  
  tibble::add_row(aula = 6, desc = "Pacote installr", url = "https://cran.r-project.org/web/packages/installr/index.html") %>%
  
  dplyr::mutate(link = glue::glue("[{desc}]({url})")) %>%
  dplyr::select(-desc,-url) %>%
  
  knitr::kable(col.names = c("Aula", "Material"))
```