---
output: github_document
---

<!-- README.md is generated from README.Rmd. Please edit that file -->

```{r, include = FALSE}
knitr::opts_chunk$set(
  collapse = TRUE,
  comment = "#>"
)

library(magrittr)
main_repo <- "main-intro-programacao"
turma <- "202102-intro-programacao"
```

## Configuração inicial

#### Passo 1: Criar um projeto do RStudio

Faça um projeto do RStudio para usar durante todo o curso e em seguida abra-o.

#### Passo 2: Baixar o material

Certifique que você está dentro do projeto criado no passo 1 e rode o código abaixo, baixe [este arquivo](https://github.com/curso-r/main-intro-programacao/archive/master.zip) e descompacte dentro da pasta do projeto.

## Slides

```{r, echo = FALSE}
knitr::kable(
  tibble::tibble(
    slide = CursoR:::list_github_files(main_repo, "slides/", "html"),
    link = paste0("https://curso-r.github.io/", main_repo, "/", slide)
  ) %>% 
    dplyr::filter(!stringr::str_detect(slide, "_files/"))
)
```

## Scripts usados em aula

```{r, echo = FALSE}
knitr::kable(
  tibble::tibble(
    script = list.files("exemplos_de_aula/", pattern = ".R"),
    link = paste0("https://curso-r.github.io/", turma, "/exemplos_de_aula/", script)
  )
)
```

## Dados utilizados

```{r, echo = FALSE}
knitr::kable(
  tibble::tibble(
    arquivo = list.files("dados"),
    link = paste0("https://curso-r.github.io/", turma, "/dados/", arquivo)
  )
)
```



## Materiais complementares e outros links

```{r echo=FALSE}
library(magrittr)
tibble::tibble(aula = as.numeric(),
               desc = as.character(),
               url = as.character()) %>%
  
  
  tibble::add_row(aula = 1, desc = "Folha de cola - R básico - Em inglês", url = "http://github.com/rstudio/cheatsheets/raw/master/base-r.pdf") %>% 
  tibble::add_row(aula = 1, desc = "Folha de cola - RStudio (em português)", url = "https://github.com/rstudio/cheatsheets/raw/master/translations/portuguese/rstudio-IDE-cheatsheet-portuguese.pdf")  %>% 
  
  
  dplyr::mutate(link = glue::glue("[{desc}]({url})")) %>% 
  dplyr::select(-desc, -url) %>% 
  
  knitr::kable(col.names = c("Aula", "Material"))
```

## Trabalhos finais

Em breve!

```{r, echo=FALSE, message=FALSE, warning=FALSE, eval = FALSE}
tab <- googlesheets4::read_sheet(ss = googlesheets4::as_sheets_id("1Qvgvx74CPfl5HZtiOBEUGlFulklMh05gHS7sxE6JFT4"))

tab %>% 
  dplyr::filter(turma == "202102-intro-programacao") %>% 
  dplyr::select(Aluno = aluno, Link = link) %>% 
  knitr::kable()
```