---
title: "Introdução à programação com R"
subtitle: "Material complementar da Aula 3"
author: "<img src = 'https://d33wubrfki0l68.cloudfront.net/9b0699f18268059bdd2e5c21538a29eade7cbd2b/67e5c/img/logo/cursor1-5.png' width = '20%'>"
date: ""
output:
  xaringan::moon_reader:
    css: ["default", "default-fonts", "css/custom-intro.css"]
    lib_dir: libs
    nature:
      highlightStyle: github
      highlightLines: true
      countIncrementalSlides: false
knit: pagedown::chrome_print            
---


```{r, child="00-preamble.Rmd"}

```

# Tópicos desta aula

- [Controle de fluxo: if](#if)

- [Loops de repetição: for](#for)

- [Loops de repetição: while](#while)


---
name: if
class: middle, center

# `r blue("Controle de fluxo: if")`


---
## Controle de fluxo: if

- O `if` permite executar um código condicional. 

- Em português, pense no `if` como a palavra "SE", e o `else` como "SE NÃO":

```{r eval=FALSE, include=TRUE}
if (condicao) { # Se a condição for verdadeira
 # o código que é executado quando a condição é verdadeira (TRUE)
} else { # Se não
 # o código que é executado quando a condição é falsa (FALSE)
}
```

---

- Podemos usar o `else if` para colocar outras condições:


```{r eval=FALSE, include=TRUE}
if (condicao) {
 # faz coisa tal
} else if (outra_condicao) {
 # faz outra coisa 
} else {
 # o que fazer com o que não foi verdadeiro em todas as condições anteriores
}
```


---
## Controle de fluxo em funções

- Podemos utilizar o `if` dentro de funções. É muito útil!

- Exemplo: Queremos criar uma função que recebe como argumento a sigla de um estado brasileiro (ex. "RJ") e retorna um texto mostrando em região do país este estado está localizado.

- A primeira coisa que devemos fazer é pensar no `if`:

---

```{r}
sigla_estado <- "SP" # Criamos um exemplo pra testar

if (sigla_estado %in% c("DF")) {
  print("Distrito Federal")
  
} else if (sigla_estado %in% c("AC", "AP", "AM", "RR", "PA", "RO", "TO")) {
  print("Norte")
  
} else if (sigla_estado %in% c("AL",  "BA", "CE", "MA",  "PB",
                               "PE", "PI", "SE" , "RN")) {
  print("Nordeste")
  
} else if (sigla_estado %in% c("GO", "MT", "MS")) {
  print("Centro-Oeste")

} else if (sigla_estado %in% c("ES", "MG", "RJ", "SP")) {
  print("Sudeste")
  
  
} else if (sigla_estado %in% c("PR", "RS", "SC")) {
  print("Sul")
  
} else {
  print("Não encontrei este estado... Você pode conferir se digitou corretamente?")
}

 
```

---
Agora que o if está pronto e funcionando, podemos adicioná-lo dentro de uma função (e o argumento é a sigla_estado):

```{r}
qual_regiao <- function(sigla_estado) {
  if (sigla_estado %in% c("DF")) {
    print("Distrito Federal")
    
  } else if (sigla_estado %in% c("AC", "AP", "AM", "RR", "PA", "RO", "TO")) {
    print("Norte")
    
  } else if (sigla_estado %in% c("AL",  "BA", "CE", "MA",  "PB",
                                 "PE", "PI", "SE" , "RN")) {
    print("Nordeste")
    
  } else if (sigla_estado %in% c("GO", "MT", "MS")) {
    print("Centro-Oeste")
    
  } else if (sigla_estado %in% c("ES", "MG", "RJ", "SP")) {
    print("Sudeste")
    
    
  } else if (sigla_estado %in% c("PR", "RS", "SC")) {
    print("Sul")
    
  } else {
    print("Não encontrei este estado...Você pode conferir se digitou corretamente?")
  }
  
}
```

---

- Agora que a função foi criada, podemos utilizá-la e testar o resultado com diferentes estados:


```{r}
qual_regiao("CE")
qual_regiao("AM")
qual_regiao("GO")
qual_regiao("PR")
qual_regiao("NA")
```

---
name: for
class: middle, center

# `r blue("Loops de repetição: for")`


---
## Loops de repetição: for

...

<!-- Escrever! -->

---
name: while
class: middle, center

# `r blue("Loops de repetição: while")`


---
## Loops de repetição: while

...

<!-- Escrever! -->